【裁判字號】    89,交易,60
【裁判日期】    890420
【裁判案由】    過失傷害
【裁判全文】
臺灣嘉義地方法院刑事判決                          八十九年度交易字第六號
    公  訴  人  臺灣嘉義地方法院檢察署檢察官
    被      告  乙○○○
    選任辯護人  黃曜春
右列被告因過失傷害案件，經檢察官提起公訴 (八十九年度偵字第五一０號），本院
判決如左：
    主  文
乙○○○因過失傷害人，處有期徒刑參月，如易科罰金，以參佰元折算壹日。
    事  實
一、乙○○○於民國（下同）八十八年七月十一日上午，在路旁臨時搭乘一不詳車號
    之自用小客車，於同日上午十一時五十分許，該不詳車號之自用小客車甫停於嘉
    義縣民雄鄉○○村○○路二十八號前，乙○○○自右後座欲開啟車門下車時，理
    應注意後方來車或行人，以防患因突然開啟車門撞及來車或行人，致生危險，而
    依當時、視線良好，道路無缺陷，又無不能注意之情事，竟疏於注意，貿然開啟
    車門，適有丙○○○手撐雨傘騎乘腳踏車同向行經該處，因閃避不及，其所撐之
    雨傘碰到該自用小客車右後車車門，丙○○○因而人車不穩往前偏向路旁之傢俱
    行，並因而人車倒地，致受有第一腰椎骨骨折之傷害。
二、案經丙○○○訴由嘉義縣警察局民雄分局報告臺灣嘉義地方法院檢察署檢察官偵
    查起訴。
    理  由
一、訊據被告矢口否認有何前開犯行，辯稱：伊並未開車門撞及告訴人丙○○○，係
    告訴人跌倒後，伊好心將之扶起，告訴人即誣指伊開車門撞到云云。
二、惟查：（一）前揭被告如何因開啟車門而撞及告訴人之腳踏車，告訴人因而人車
    不穩偏向路旁之傢俱而倒地等事實，業據告訴人於本院審理時指訴綦詳，且告訴
    人於警訊及偵查中亦一再指稱係經被告開車門撞及而受傷等語；再核告訴人歷次
    之指訴，並無重大瑕疪。（二）再被告於警訊時自白「於開車門時，告訴人手撐
    雨傘騎腳踏車經過，其雨傘碰到車子右後門後，腳踏車偏向傢俱行前，伊下車拉
    起告訴人」等語（見警訊卷第一頁反面），而証人即製作該筆錄之警員甲○○則
    到庭結証稱被告於警訊時確有為如上開之自白，再觀之被告之警訊筆錄被訊問人
    欄有被告之印文，而警員甲○○係依法執行公務之警員，與被告並無任何恩怨，
    若被告並未有上開之自白，衡情豈有擅自製作不利被告筆錄之理，被告事後翻異
    前詞，辯稱伊於警訊時並未供稱有開車門撞及告訴人等語云云，已難信採。（三
    ）又參酌告訴人倒地後，被告曾上前扶起告訴人，未即離開現場，事後又前往醫
    院看視告訴人，為被告供明在卷，若被告未開車門撞及告訴人，豈有事後前往醫
    院看視告訴人之理；再依卷附照片所示，告訴人倒地位置並非在該自用小客車右
    後車門位置，而係倒於該車之右前方，衡情本件肇事之原因應係因被告開車門時
    ，適為告訴人騎乘腳踏車經過，因告訴人閃避不及而為該車門所撞，告訴人人車
    因而重心不穩而往前倒於車前而肇致本件事端，被告所辯顯係事後避就之詞，不
    足採信。（四）末查告訴人因本件車禍而受有第一腰椎骨骨折之傷害，又有診斷
    証明書附於警訊卷足憑。
三、按汽車停放路邊，乘客欲開啟車門下車時，應注意來往之車輛及行人，以防患因
    突然開啟車門，致往來之車輛及行人來不及閃避致生事端，應為被告所知悉；再
    依警卷附之道路交通調查報告表所示，當日，視線尚佳，道路無缺陷，被告並無
    不能注意之情事，乃竟於開啟車門時，未注意後方來車，因而肇事，其有過失甚
    明。又告訴人確因本件車禍受有前開傷害，已如前述，則被告之過失行為與被害
    人之傷害間，顯有相當因果關係，本件事証明確，被告過失犯行堪以認定。
四、核被告所為係犯刑法第二百八十四條第一項前段之過失傷害罪。爰審酌被告之素
    行資料、過失程度，告訴人所受之傷害，及犯罪後之態度等一切情狀，量處如主
    文所示之刑，並依法諭知易科罰金之折算標準。
據上論斷，應依刑事訴訟法第二百九十九條第一項前段、刑法第二百八十四條第一項
前段、第四十一條、罰金罰鍰提高標準條例第一條前段、第二條，判決如主文。
本案經檢察官林世芬到庭執行職務
中      華      民      國    八十九    年      四      月     二十     日
                                      臺灣嘉義地方法院刑事第二庭
                                          法  官    陳  珍  如
右正本證明與原本無異。
如不服本判決，應於判決送達後十日內，向本院提出上訴狀（應附繕本）。
中    華    民    國     八十九       年    四    月     二十一       日
                                          書記官    洪  秋  華
附錄：
刑法第二百八十四條第一項
因過失傷害人者，處六月以下有期徒刑、拘役或五百元以下罰金，致重傷者，處一年
以下有期徒刑、拘役或五百元以下罰金。


司法院資訊處製作；財團法人民間司法改革基金會備份。
